臺灣板橋地方法院刑事判決　　　　　　 100年度易字第1353號
公　訴　人　臺灣板橋地方法院檢察署檢察官
被　　　告　張世仁
上列被告因竊盜案件，經檢察官提起公訴（100 年度偵字第6124
號），被告於準備程序進行中就被訴事實為有罪之陳述，本院合
議庭裁定由受命法官獨任進行簡式審判程序並判決如下：
    主  文
張世仁犯竊盜罪，累犯，處有期徒刑伍月，如易科罰金，以新臺
幣壹仟元折算壹日。
    事  實
一、張世仁前於(一)民國93年間因竊盜案件，經本院以93年度簡字
    第5718號判決判處拘役30日確定，於94年8 月7 日縮刑期滿
    拘役執行完畢；95年間因竊盜案件，經本院以95年度簡字第
    5376號判決判處拘役30日確定，於96年5 月11日縮刑期滿拘
    役執行完畢；(二)95年間因竊盜案件，經本院以95年度簡字第
    7395號判決判處拘役40日、50日，並定應執行刑為拘役80日
    確定；(三)96年間因竊盜案件，經本院以96年度簡字第2071號
    判決判處拘役50日，與前開(二)所示之罪刑，經本院以96年度
    聲減字第2242號裁定減為拘役20日、25日、25日，並定應執
    行刑為拘役65日確定，於97年1 月11日縮刑期滿拘役執行完
    畢；(四)96年間因竊盜案件，經本院以96年度簡字第7959號判
    決判處拘役50日確定，於97年7 月22日縮刑期滿拘役執行完
    畢；(五)98年間因違背安全駕駛案件，經臺灣臺北地方法院以
    98年度店交簡字第506 號判決判處有期徒刑4 月確定；(六)98
    年間因竊盜案件，經本院以98年度易字第3089號判決判處拘
    役59日，並與(五)所示之罪刑接續執行，於99年10月9 日縮刑
    期滿執行完畢（於本件構成累犯）。詎其仍不知悔改，竟基
    於意圖為自己不法所有之竊盜犯意，於100 年2 月15日19時
    7 分許，在新北市○○區○○街20巷25弄37號「宏仁幼稚園
    」前，見馮小美所有、停放在該處之三輪車1 輛無人看管、
    未上鎖之際，認有機可乘，即徒手竊取之，得手後旋即騎乘
    該車離去，供己作為代步使用。嗣因馮小美發現遭竊，報警
    處理，經警調閱附近路口之監視器畫面，為警循線於100 年
    2 月16日18時20分許在新北市○○區○○路3 段121 巷內查
    獲，並當場扣得上開三輪車（業已發還被害人馮小美），始
    悉上情。
二、案經新北市政府警察局中和第一分局移送臺灣板橋地方法院
    檢察署檢察官偵查起訴。
    理  由
一、按除被告所犯為死刑、無期徒刑、最輕本刑為3 年以上有期
    徒刑之罪或高等法院管轄第一審案件者外，於前條第1 項程
    序進行中，被告先就被訴事實為有罪之陳述時，審判長得告
    知被告簡式審判程序之旨，並聽取當事人、代理人、辯護人
    及輔佐人之意見後，裁定進行簡式審判程序，刑事訴訟法第
    273 條之1 第1 項定有明文。本件被告張世仁所犯刑法第32
    0 條第1 項之竊盜罪，非屬最輕本刑為3 年以上有期徒刑之
    罪，且被告張世仁於本院100 年6 月29日準備程序進行中，
    已就被訴之事實為有罪之陳述，經審判長告知被告簡式審判
    程序之旨後，被告及公訴人均同意改依簡式審判程序審理，
    本院合議庭乃依上揭規定，裁定本件由受命法官獨任進行簡
    式審判程序，合先敘明。
二、上揭事實，業據被告張世仁於本院審理時坦承不諱，並經被
    害人馮小美於警詢時指訴綦詳，另有查扣現場照片暨扣案物
    照片2 張在卷可參，又竊盜所得贓物即三輪車1 輛，業已發
    還被害人馮小美，此有贓物認領保管單1 紙在卷可參，足認
    被告自白應與事實相符，堪予採信。綜上，本件事證明確，
    被告張世仁之犯行洵堪認定，應予依法論科。
三、核被告張世仁所為，係犯刑法第320 條第1 項之竊盜罪。又
    被告有如犯罪事實欄所載之前科執行紀錄，有臺灣高等法院
    被告前案紀錄表1 份在卷可憑，其於刑之執行完畢後，5 年
    內故意再犯本件有期徒刑以上之罪，為累犯，應依刑法第47
    條第1 項之規定加重其刑。爰審酌被告自93年間起迄98年間
    止，先後犯竊盜罪6 次，且其於100 年1 月、2 月（即本件
    犯行）、3 月間，於短暫3 個月內多次犯竊盜罪（參卷附臺
    灣高等法院被告前案紀錄表），且其涉嫌竊盜等案件，業經
    臺灣板橋地方法院檢察署檢察官以100 年度偵字第11734 、
    11799 、13307 、13494 、13821 號起訴在案，由本院以10
    0 年度易字第2103號審理中，顯見其確有竊盜之犯罪習慣，
    且顯示先前所受刑之宣告、執行，均未收矯治、警惕之效，
    兼衡本件贓物即三輪車1 輛已由被害人馮小美領回，及其素
    行、犯罪之動機、目的、手段、犯後坦認犯行等一切情狀，
    量處如主文所示之刑，並諭知易科罰金之折算標準，以示懲
    儆。
據上論斷，應依刑事訴訟法第273 條之1 第1 項、第299 條第1
項前段，刑法第320 條第1 項、第47條第1 項、第41條第1 項前
段，刑法施行法第1 條之1 第1 項、第2 項前段，判決如主文。
本案經檢察官姜麗君到庭執行職務。
中    華    民    國   100    年    6     月    30    日
                    刑事第十四庭  法  官  傅明華
上列正本證明與原本無異。
如不服本判決，應於判決送達後10日內敘明上訴理由，向本院提
出上訴狀 (應附繕本) ，上訴於臺灣高等法院。其未敘述上訴理
由者，應於上訴期間屆滿後20日內向本院補提理由書「切勿逕送
上級法院」。
                                  書記官  蔡一如
中    華    民    國   100    年    6     月    30    日
附本案論罪科刑法條全文：
中華民國刑法第320條
（普通竊盜罪、竊佔罪）
意圖為自己或第三人不法之所有，而竊取他人之動產者，為竊盜
罪，處5  年以下有期徒刑、拘役或 5 百元以下罰金。
意圖為自己或第三人不法之利益，而竊佔他人之不動產者，依前
項之規定處斷。
前二項之未遂犯罰之。